# 资金占用费

提问人：1123050994@ 时间：2020-03-21 08:05:20
请教陈版主
母公司收取的子公司的资金占用费，在计算金资产收益率、每股收益时，要扣除吗？

回答人：chenyiwei
在确保资金占用费收取金额公允、不涉及权益性交易的前提下，在计算扣非后的每股收益和净资产收益率时需要扣除，在计算扣非前的相应指标时无需扣除。